pl: Aparaty, kamery i przyrządy optyczne > Akcesoria do aparatów, kamer i przyrządów optycznych > Akcesoria do obiektywów: Adaptery do obiektywów i filtrów; Torby na obiektywy; Pokrywki na obiektywy; Konwertery do obiektywów; Filtry na obiektywy; Osłony na obiektywy
hr-HR: Fotoaparati i optika > Dodaci za fotoaparate i optiku > Dodaci za objektive za kamere: Objektivi i prilagodni prsteni; Torbe za objektive; Poklopci za objektive; Konverzijski objektivi; Filteri za objektive; Sjenila za objektive
pt-BR: Câmeras e óptica > Câmera e acessórios ópticos > Acessórios para lentes ópticas: Adaptadores para lentes e filtros; Sacos para lentes de câmeras; Proteções para lentes; Teleconversores e extensores; Filtros para lentes; Tampas para lentes
sk-SK: Fotoaparáty a optické zariadenia > Príslušenstvo pre fotoaparáty a optické zariadenia > Príslušenstvo k objektívu fotoaparátu: Krúžky adaptéra objektívu a filtra; Tašky na objektívy; Krytky objektívu; Konvertory objektívu; Filtre objektívu; Slnečné clony
vi: Máy ảnh & Quang học > Phụ kiện camera và ống kính > Phụ kiện ống kính máy ảnh: Vòng chuyển đường kính ống kính và kính lọc; Túi đựng ống kính; Nắp ống kính; Bộ chuyển đổi ống kính; Bộ lọc ống kính; Loa che nắng
es: Cámaras y ópticas > Accesorios ópticos y de cámara > Accesorios para objetivos de cámaras: Adaptadores de filtros y objetivos; Bolsas para objetivos; Tapas de objetivos; Convertidores de lentes; Filtros del objetivo; Parasoles
zh-CN: 相机与光学器件 > 相机与光学器件配件 > 相机镜头配件: 镜头/滤镜转接环; 镜头包; 镜头盖; 镜头转换器; 镜头滤镜; 镜头遮光罩
ro-RO: Aparate foto și componente optice > Accesorii pentru aparate foto și componente optice > Accesorii pentru obiective aparat foto: Inele pentru obiective și adaptoare filtru; Huse pentru obiective; Capace pentru obiective; Convertoare pentru obiective; Filtre pentru obiective; Parasolare
tr: Kameralar ve Optik Malzemeler > Kamera ve Optik Aksesuarları > Fotoğraf Makinesi Lensi Aksesuarları: Lens ve Filtre Adaptör Halkaları; Lens Çantaları; Lens Kapakları; Lens Dönüştürücüler; Lens Filtreleri; Işık Siperlikleri
de: Kameras & Optik > Kamera- & Optisches Zubehör > Zubehör für Kameraobjektive: Objektiv- & Filteradapter; Objektivtaschen; Objektivabdeckungen; Objektivkonverter; Objektivfilter; Streulichtblenden
nb: Kameraer og optikk > Tilbehør for kameraer og optikk > Tilbehør til kameraobjektiver: Adapterringer til objektiver og filtre; Objektivvesker; Objektivdeksler; Objektivkonvertere; Objektivfiltre; Objektivhetter
pt-PT: Câmaras e ótica > Acessórios de câmara e ótica > Acessórios de lente de câmara: Anéis de adaptador de filtro e lentes; Sacos de lentes; Proteções de lentes; Conversores de lentes; Filtros de lentes; Coberturas de lentes
el: Κάμερες & οπτικά συστήματα > Αξεσουάρ κάμερας & οπτικών συστημάτων > Αξεσουάρ φακού κάμερας: Δακτύλιοι προσαρμογής φακών & φίλτρων; Τσάντες φακών; Καπάκια φακών; Μετατροπείς φακών; Φίλτρα φακών; Καλύπτρες φακών
en: Cameras & Optics > Camera & Optic Accessories > Camera Lens Accessories: Lens & Filter Adapter Rings; Lens Bags; Lens Caps; Lens Converters; Lens Filters; Lens Hoods
ja: カメラ・光学機器 > カメラ・光学機器アクセサリー > カメラレンズアクセサリー: カメラレンズ・フィルター用アダプター; カメラレンズバッグ; カメラレンズキャップ; テレコンバーター; レンズフィルター; レンズフード
ko: 카메라/광학 기기 > 카메라/광학 기기 부대용품 > 카메라 렌즈 부대용품: 렌즈/필터 어댑터 링; 렌즈 가방; 렌즈 덮개; 컨버터 렌즈; 렌즈 필터; 렌즈 후드
th: กล้องและออปติก > อุปกรณ์กล้องและออปติก > อุปกรณ์เลนส์กล้อง: วงแหวนอะแดปเตอร์สำหรับเลนส์และตัวกรอง; ถุงเลนส์; ฝาปิดเลนส์; ตัวแปลงเลนส์; ฟิลเตอร์เลนส์; เลนส์ฮูด
fi: Kamerat ja optiikka > Korut ja asusteet > Kameran linssitarvikkeet: Linssin ja suotimen sovitinrenkaat; Linssilaukut; Linssinsuojukset; Linssimuuntimet; Linssisuotimet; Vastavalosuojat
it: Fotocamere/dispositivi ottici > Accessori ottici/fotocamere > Accessori per obiettivi di fotocamere: Adattatori lenti e filtri; Porta obiettivo; Copriobiettivi; Teleconverter ed extender; Filtri per obiettivo; Paraluce
da: Kameraer og optik > Kamera og optik – tilbehør > Kamera og objektiv – tilbehør: Objektiv- og filteradaptere; Objektivtasker; Objektivdæksler; Objektivkonvertere; Objektivfiltre; Modlysblænder
fr: Appareils photo, caméras et instruments d’optique > Accessoires pour appareils photo, caméras et instruments d’optique > Accessoires pour objectifs d’appareils photo: Bagues d’adaptation pour objectifs et filtres; Housses pour objectifs; Bouchons d’objectif; Téléconvertisseurs et extenseurs; Filtres d’objectif; Parasoleils
nl: Camera's en optiek > Optische en camera-accessoires > Accessoires voor cameralenzen: Lens- en filteradapters; Lenstassen; Lensdoppen; Lensconverters en -adapters; Lensfilters; Lenskappen
bg-BG: Фотоапарати и оптика > Аксесоари за фотоапарати и оптика > Аксесоари за обектив на фотоапарат: Преходници за обективи и филтри; Чанти за обективи; Капачки за обективи; Преобразуватели на обективи; Филтри за обективи; Сенници за обективи
zh-TW: 相機和光學元件 > 相機和光學配件 > 相機鏡頭配件: 鏡頭/濾鏡轉接環; 鏡頭收納包; 鏡頭蓋; 鏡頭轉接環; 濾鏡; 遮光罩
sl-SI: Fotoaparati in optika > Dodatki za fotoaparate in optiko > Dodatki za objektive za fotoaparate: Adapterski obročki za objektive in filtre; Torbice za objektive; Pokrovčki za objektive; Konverterji za objektive; Filtri za objektive; Pokrovi za objektive
cs: Foto, video a optika > Fotoaparáty, kamery a optika – příslušenství > Příslušenství k objektivům: Adaptéry filtrů a objektivů; Pouzdra na objektivy; Krytky; Telekonvertory; Filtry na objektivy; Sluneční clony
lt-LT: Fotoaparatai ir optika > Fotoaparatų ir optikos priedai > Fotoaparatų objektyvų priedai: Objektyvų ir filtrų adapterio žiedai; Objektyvų krepšiai; Objektyvų dangteliai; Objektyvų keitikliai; Objektyvų filtrai; Objektyvų gaubtai
sv: Kameror och optik > Tillbehör till kamera och optik > Kameraobjektivtillbehör: Objektiv- och filteradapterringar; Linsväskor; Linsskydd; Linskonverterare; Linsfilter; Motljusskydd
hu: Fényképezőgépek és optikák > Fényképezőgép- és optikai kiegészítők > Fényképezőgéplencse-kiegészítők: Lencse- és szűrőadapter-gyűrűk; Lencsetáskák; Lencsesapkák; Lencseátalakítók; Lencseszűrők; Lencsevédők
ru: Камеры и оптика > Аксессуары для камер и другой оптики > Аксессуары для объективов камер: Переходные кольца для объективов и светофильтров; Сумки для объективов; Крышки для объективов; Конвертеры для объективов; Светофильтры для объективов; Бленды для объективов